臺灣桃園地方法院刑事判決
110年度易字第642號
公  訴  人  臺灣桃園地方檢察署檢察官  
被      告  詹世宇





上列被告因詐欺等案件，經檢察官提起公訴（110年度偵字第233
29號），被告於本院準備程序進行中，就被訴事實為有罪之陳述
，經本院告知簡式審判程序意旨，並聽取當事人之意見後，本院
合議庭裁定由受命法官獨任依簡式審判程序審理，判決如下：
    主  文
詹世宇犯如附表一主文欄所示之罪，各處如附表一主文欄所示之
刑。應執行有期徒刑肆年伍月，併科罰金新臺幣貳萬元，有期徒
刑如易科罰金、罰金如易服勞役，均以新臺幣壹仟元折算壹日。
沒收之宣告如附表二所示。
    事  實
一、詹世宇意圖為自己不法之所有，基於毀損器物及竊盜之犯意
    ，攜帶足供兇器使用之瓦斯噴燈及螺絲起子，於民國110年5
    月10日5時44分前某時，前往桃園市○○區○○街00號之社區，
    見該社區地下停車場車庫大門未關而侵入，以瓦斯噴燈將王
    鳳琴所有、由張子偉使用之車牌號碼0000-00號自用小客車
    之車窗玻璃燒破，再持螺絲起子將玻璃卸下，致前揭車窗玻
    璃不堪使用而生損害於張子偉，再進入車內竊得張子偉之日
    盛銀行帳號00000000000000號、凱基銀行帳號000000000000
    號及中華郵政帳號00000000000000號帳戶提款卡各1張，花
    旗銀行及台北富邦銀行信用卡各1張，現金新臺幣（下同）6
    ,000元及身分證1張。
二、詹世宇基於詐欺得利及行使偽造準私文書之犯意，於110年5
    月10日5時44分許，上網購買遊戲點數時，於結帳時輸入上
    開竊得之張子偉花旗銀行信用卡資料，偽造不實之線上刷卡
    消費電磁紀錄，因而獲得價值1,000元點數之不法利益，足
    生損害於張子偉及花旗銀行。
三、詹世宇意圖為自己之不法所有，基於詐欺取財之犯意，於11
    0年5月10日6時24分至28分間，前往桃園市○○區○○路0段000
    號之全家便利商店，持上開竊得之張子偉台北富邦銀行信用
    卡，利用現場感應免簽名之方式，感應消費價值6,000元之
    遊戲點數儲值卡，使該商店店員陷於錯誤，誤信詹世宇係真
    正持卡人，而將商品交付予詹世宇，並向發卡銀行請款，足
    生損害於張子偉、台北富邦銀行及全家便利商店。
四、詹世宇意圖為自己之不法所有，基於以不正方法由自動付款
    設備取得他人之物之犯意，於110年5月10日6時40分至51分
    間，前往桃園市○○區○○路0段000號台北富邦銀行中壢分行，
    接續以上開竊得之張子偉日盛銀行、凱基銀行及中華郵政提
    款卡插入自動櫃員機，並輸入以張子偉證件資料推知之金融
    卡密碼，使自動櫃員機辨識系統依預設程式，誤判詹世宇係
    有正當權源之持卡人而進行現金提款，詹世宇以此不正方法
    ，自張子偉日盛銀行帳戶提領共8萬5,000元、凱基銀行提領
    共1萬5,000元及中華郵政提領共1萬6,000元。
五、詹世宇意圖為自己不法之所有，基於毀損器物及竊盜之犯意
    ，攜帶足供兇器使用之瓦斯噴燈及螺絲起子，於110年6月2
    日1時50分前某時，前往桃園市○○區○○街00號社區，見該社
    區地下停車場大門未關而侵入，並分別為以下行為：
㈠、以瓦斯噴燈將翰麟電機工業技師事務所所有、由張夢麟使用
    之車牌號碼000-0000號自用小客車之車窗玻璃燒破，再持螺
    絲起子將玻璃卸下（毀損部分未據告訴），進入車內竊得現
    金6萬元。
㈡、以瓦斯噴燈將張宜運之車牌號碼0000-00號自用小客車之車窗
    玻璃燒破，再持螺絲起子將玻璃卸下，致前揭車窗玻璃不堪
    使用而生損害於張宜運，再進入車內竊得現金200元。
㈢、以瓦斯噴燈將劉美貝之車牌號碼000-0000號自用小貨車之車
    窗玻璃燒破，再持螺絲起子將玻璃卸下，致前揭車窗玻璃不
    堪使用而生損害於劉美貝，再進入車內竊得劉美貝之台北富
    邦銀行帳號00000000000000號帳戶存摺1本。
㈣、以瓦斯噴燈將李佩玲之車牌號碼0000-00號自用小客車之車窗
    玻璃燒破，再持螺絲起子將玻璃卸下，致前揭車窗玻璃不堪
    使用而生損害於李佩玲，再進入車內，因未尋得財物而未遂
    。
六、詹世宇意圖為自己不法之所有，基於毀損器物及竊盜之犯意
    ，攜帶足供兇器使用之瓦斯噴燈，於110年6月15日8時30分
    前某時，行經桃園市○○區○○○路0段000巷000號旁空地，並分
    別為以下行為：
㈠、見吳宗儒之車牌號碼000-0000號自用小客車停放上址，以瓦
    斯噴燈將車窗玻璃燒破，致前揭車窗玻璃不堪使用而生損害
    於吳宗儒，再進入車內，因未尋得財物而未遂。
㈡、見范麗雯所有、交溫衛國使用之車牌號碼0000-00號自用小客
    車停放上址，以瓦斯噴燈將車窗玻璃燒破，致前揭車窗玻璃
    不堪使用而生損害於溫衛國，再以手電筒探照搜尋財物，因
    未尋得財物而未遂。
㈢、見李明華之車牌號碼0000-00號自用小客車停放上址，以瓦斯
    噴燈將車窗玻璃燒破，致前揭車窗玻璃不堪使用而生損害於
    李明華，再以手電筒探照搜尋財物，因未尋得財物而未遂。
七、詹世宇意圖為自己不法之所有，基於毀損器物及竊盜之犯意
    ，攜帶足供兇器使用之瓦斯噴燈，於110年6月16日3時許，
    前往桃園市○○區○○街0號社區，見該社區地下停車場大門未
    關而侵入，並分別為以下行為：
㈠、以瓦斯噴燈將饒美萍所有、由龐聲琳使用之車牌號碼000-000
    0號自用小客車之車窗玻璃燒破，致前揭車窗玻璃不堪使用
    而生損害於龐聲琳，再進入車內，因未尋得財物而未遂。
㈡、以瓦斯噴燈將陳映吟所有、由陳定緯使用之車牌號碼000-000
    0號自用小客車之車窗玻璃燒破，致前揭車窗玻璃不堪使用
    而生損害於陳定緯，再以手電筒探照搜尋財物，因未尋得財
    物而未遂。　
八、詹世宇意圖為自己不法之所有，基於毀損器物及竊盜之犯意
    ，攜帶足供兇器使用之瓦斯噴燈及螺絲起子，於110年6月20
    日6時前某時，前往桃園市○○區○○路0段000巷000號社區，見
    該社區地下停車場大門未關而侵入，並分別為下列行為：
㈠、以瓦斯噴燈將陳文杰之車牌號碼000-0000號自用小客車之車
    窗玻璃燒破，再持螺絲起子將玻璃卸下（毀損部分未據告訴
    ），再進入車內，因未尋得財物而未遂。
㈡、以瓦斯噴燈將劉林杰之車牌號碼000-0000號自用小客車之車
    窗玻璃燒破，致前揭車窗玻璃不堪使用而生損害於劉林杰，
    再進入車內，因未尋得財物而未遂。
㈢、以瓦斯噴燈將鄒雨東之車牌號碼000-0000號自用小客車之車
    窗玻璃燒破，再持螺絲起子將玻璃卸下（毀損部分未據告訴
    ），再以手電筒探照搜尋財物，適有人行經，詹世宇唯恐遭
    人發覺，即匆忙離去，而未遂。　　
九、詹世宇意圖為自己不法之所有，基於毀損器物及竊盜之犯意
    ，攜帶足供兇器使用之瓦斯噴燈及螺絲起子，於110年6月21
    日6時30分前某時，前往桃園市○鎮區○○街000巷00弄00號社
    區，見該社區地下停車場大門未關而侵入，以瓦斯噴燈將盧
    麗琴所有、交徐盛昱使用之車牌號碼000-0000號自用小客車
    之車窗玻璃燒破，再持螺絲起子將玻璃卸下，致前揭車窗玻
    璃不堪使用而生損害於徐盛昱，再進入車內竊得行車紀錄器
    1台。
十、詹世宇意圖為自己不法之所有，基於毀損器物及竊盜之犯意
    ，攜帶足供兇器使用之瓦斯噴燈及螺絲起子，於110年6月23
    日8時30分前某時，行經桃園市○○區○○街00號旁空地，見蔡
    勝弘之車牌號碼000-0000號自用小客車停放上址，以瓦斯噴
    燈將車窗玻璃燒破，再持螺絲起子將玻璃卸下，致前揭車窗
    玻璃不堪使用而生損害於蔡勝弘，再以手電筒探照搜尋財物
    ，適附近住戶察覺有異而查看，詹世宇唯恐遭人發覺，即匆
    忙離去，而未遂。
    理  由
一、上開犯罪事實，業據被告於警詢、偵查及審理中坦承不諱（
    見偵卷第25至36頁、第387至391頁、第409至410頁、聲羈卷
    第80至83頁、本院卷一第120至121頁、第316至317頁、本院
    卷二第44頁），核與證人張子偉、張夢麟、張宜運、劉美貝
    、李佩玲、吳宗儒、溫衛國、李明華、龐聲琳、陳定緯、徐
    盛昱、劉林杰、鄒雨東及蔡勝弘於警詢中所證述情節相符（
    見偵卷第137至138頁、第141至142頁、第145至147頁、第14
    9至150頁、第153至155頁、第159至160頁、第165至166頁、
    第181至182頁、第171至172頁、第175至177頁、第191至192
    頁、第195至196頁、第199至200頁、第203至204頁、第207
    至209頁、第211至212頁），復有日盛銀行交易收據、凱基
    銀行交易收據、中華郵政帳戶交易收據、現場及車損照片、
    監視器畫面翻拍照片、桃園市政府警察局勤務指揮中心受理
    案件紀錄表、台北富邦商業銀行股份有限公司金融安全部11
    0年9月14日金安字第1101000136號函暨檢附信用卡交易明細
    及簽單影本、花旗（台灣）商業銀行股份有限公司110年9月
    23日（110）政查字第0000082436號函暨檢附信用卡消費明
    細、車輛詳細資料報表、桃園市政府警察局中壢分局000000
    0000號刑案現場勘察報告、桃園市政府警察局110年9月9日
    桃警鑑字第1100066540號函暨檢附內政部警政署刑事警察局
    110年9月6日刑鑑字第1100087996號鑑定書、贓物認領保管
    單、維修車輛報修單、報案譯文（見偵卷第99至115頁、第1
    25頁、第127頁、第171至121頁、第185頁、第205頁、第219
    至235頁、第243至269頁、第270至282頁、第296至300頁、
    本院卷二第11頁、第13頁、第15頁、第63至73頁、第115至
    第133頁、第139至151頁）在卷可稽，足認被告之自白與事
    實相符，堪以採信，本件事證明確，被告犯行洵堪認定，應
    予依法論科。
二、論罪科刑：
㈠、罪名與罪數：
 1、就犯罪事實一、五㈡、㈢、九部分：核被告所為，均係犯刑法
    第321條第1項第1款、第3款之攜帶兇器侵入住宅竊盜罪及同
    法第354條之毀損器物罪。被告以噴燈及螺絲起子破壞車窗
    之毀損行為，及攜帶兇器侵入住宅竊取車內財物之竊盜行為
    ，兩行為間有局部重疊，應認成立一行為觸犯數罪名之想像
    競合犯，依刑法第55條前段之規定，從一重之加重竊盜罪處
    斷。　
 2、就犯罪事實二部分：
　⑴、按刑法第339條第1項之詐欺取財罪，係以詐得現實之財物
      為要件，行為客體係指現實財物，而第2項之詐欺得利罪
      ，係指以詐術取得同條第1項之物以外之其他財產上之不
      法利益，無法以具體之物估量者而言，如取得債權、免除
      債務、延期履行債務或提供勞務等財物以外之財產上不法
      抽象利益，此有最高法院86年度臺上字第3534號判決意旨
      可資參照。又按錄音、錄影或電磁紀錄，藉機器或電腦之
      處理所顯示之聲音、影像或符號，足以為表示其用意之證
      明者，以文書論，刑法第220條第2項定有明文。而所謂電
      磁紀錄，係指以電子、磁性或其他無法以人之知覺直接認
      識之方式所製成之紀錄，而供電腦處理之用者而言。又以
      網路線上刷卡之方式消費購買商品服務，係以電腦設備上
      網輸入信用卡之卡號、有效年月及驗證碼等資訊以製作網
      路購物單之電磁紀錄，用以表徵填寫人有透過網路購買該
      商品服務及以信用卡支付價款之意思，是故偽造不實之線
      上刷卡消費之電磁紀錄，用以表示係持卡人本人網路線上
      刷卡消費之意思，自屬刑法第220條第2項規定之準私文書
      ，應以文書論。
　⑵、經查，被告上網購買為網路遊戲點數，係儲值於網路虛擬
      空間，並非實體財物，故被告所詐得應為不法利益。核被
      告所為，係犯刑法第216條、第210條、第220條第2項之行
      使偽造準私文書罪、同法第339條第2項之詐欺得利罪。其
      偽造準私文書之低度行為，應為行使之高度行為所吸收，
      不另論罪。被告利用網際網路輸入信用卡資料後刷卡購買
      網路遊戲點數利益之行為，係一行為觸犯行使偽造準私文
      書及詐欺得利罪2罪，為想像競合犯，應依刑法第55條前
      段規定，從一重之行使偽造準私文書罪處斷。公訴意旨雖
      漏未論述被告亦涉犯行使偽造準私文書罪，惟其起訴事實
      業已敘及，自應為起訴效力所及，且經本院當庭諭知被告
      此部分罪名之補充，並就此部分被訴事實訊問被告且給予
      被告辯論之機會，其防禦權已獲得保障，本院自得予以審
      理，是依刑事訴訟法第300條之規定，予以變更論罪法條
      。
 3、就犯罪事實三部分：核被告所為，係犯刑法第339條第1項之
    詐欺取財罪。
 4、就犯罪事實四部分：核被告所為，係犯第339條之2第1項以
    不正方法由自動付款設備取得他人之物罪。被告先後持告訴
    人張子偉之日盛銀行、凱基銀行及中華郵政提款卡盜領帳戶
    內之存款，侵害同一被害人即告訴人張子偉之法益，上開各
    次提領行為之獨立性極為薄弱，依一般社會健全觀念，實難
    以強行分開，應視為數個舉動之接續施行，合為包括之一行
    為予以評價，為接續犯，只論以一以不正方法由自動付款設
    備取得他人之物罪處斷。
 5、就犯罪事實五㈠部分：核被告所為，係犯刑法第321條第1項
    第1款、第3款之攜帶兇器侵入住宅竊盜罪。
 6、就犯罪事實六㈠、㈡、㈢部分：核被告所為，均係犯刑法第321
    條第2項、第1項第3款之攜帶兇器竊盜未遂罪及同法第354條
    之毀損器物罪。被告以噴燈破壞車窗之毀損行為，及攜帶兇
    器竊取車內財物之竊盜行為，兩行為間有局部重疊，應認成
    立一行為觸犯數罪名之想像競合犯，依刑法第55條前段之規
    定，從一重之加重竊盜未遂罪處斷。
 7、就犯罪事實五㈣、七㈠、㈡、犯罪事實八㈡、十部分：核被告所
    為，均係犯刑法第321條第2項、第1項第1款、第3款之攜帶
    兇器侵入住宅竊盜未遂罪及同法第354條之毀損器物罪。被
    告以噴燈及螺絲起子破壞上開車窗之毀損行為，及攜帶兇器
    侵入住宅竊取車內財物之竊盜行為，兩行為間有局部重疊，
    應認成立一行為觸犯數罪名之想像競合犯，依刑法第55條前
    段之規定，從一重之加重竊盜未遂罪處斷。
 8、就犯罪事實八㈠、㈢部分：核被告所為，均係犯刑法第321條
    第2項、第1項第1款、第3款之攜帶兇器侵入住宅竊盜未遂罪
    。
 9、被告所犯上開攜帶兇器侵入住宅竊盜罪5罪、行使偽造準私
    文書罪1罪、詐欺取財1罪、以不正方法由自動付款設備取得
    他人之物罪1罪、攜帶兇器竊盜未遂罪3罪、攜帶兇器侵入住
    宅竊盜未遂罪7罪，共18罪，犯意各別，行為互殊，應分論
    併罰。
㈡、被告就犯罪事實犯罪事實五㈣、六㈠、㈡、㈢、七㈠、㈡、犯罪事
    實八㈠、㈡、㈢、十已著手於竊盜行為之實行，惟未生竊得財
    物之結果，為未遂犯。爰依刑法第25條第2項規定，按既遂
    犯之刑減輕之。　　　
㈢、爰以行為人之責任為基礎，審酌被告多次因竊盜案件經法院
    判決處刑，未能記取教訓，本案再次下手行竊，不思循正當
    途徑獲取財物，任意以毀損、攜帶兇器、侵入他人住宅、以
    不正方法由自動付款設備取得他人之物、詐欺等方式，分別
    為上開犯行，致告訴人等受有財產損害，其漠視他人財產權
    之情，應予非難，惟念其犯後坦承犯行，態度尚可，兼衡被
    告國小畢業之教育程度，家庭經濟狀況勉持，被害人所受損
    害、其犯罪之動機、目的、手段、所得等一切情狀，分別量
    處如主文所示之刑，均諭知有期徒刑如易科罰金及罰金如易
    服勞役之折算標準，並定其應執行之刑暨諭知有期徒刑如易
    科罰金及罰金如易服勞役之折算標準。
三、沒收　　
㈠、扣案如附表二編號一所示之噴燈1個、編號二所示之螺絲起子
    1把、編號三所示之手電筒1個、編號四所示之小型瓦斯罐1
    罐、編號五所示之粉色毛巾1條，為被告所有且供其犯行所
    用之物乙節，為被告所坦認（見本院卷二第198頁），是應
    依刑法第38條第2項規定宣告沒收。
㈡、被告所竊如犯罪事實一所載現金6,000元、如犯罪事實五㈠所
    載現金6萬元、如犯罪事實五㈡所載現金200元、所詐得如犯
    罪事實二所載價值1,000元之遊戲點數、如犯罪事實三所載
    價值6,000元之遊戲點數卡、如犯罪事實四所載現金共11萬6
    ,000元，均為被告之犯罪所得共18萬9,200元，並未扣案，
    亦未實際合法發還予各告訴人，爰依刑法第38條之1第1項前
    段、第3項規定，應予宣告沒收，並於全部或一部不能沒收
    或不宜執行沒收時，追徵其價額。
㈢、被告雖取得如犯罪事實一所載日盛銀行、凱基銀行、中華郵
    政帳戶提款卡各1張、花旗銀行及台北富邦銀行信用卡各1張
    、身分證1張、如犯罪事實五㈢所載台北富邦銀行帳戶存摺1
    本，為被告犯罪所得，然並未扣案，其價值甚低，並由告訴
    人等申請註銷、掛失並補發後，該等物品即失去功用，縱使
    沒收上開提款卡、信用卡、存摺及身分證，對於防止將來犯
    罪之效益亦屬有限，欠缺刑法上之重要性，依刑法第38條之
    2第2項規定，爰不予宣告沒收。
㈣、被告竊取之行車紀錄器1台，已發還予告訴人徐盛昱，依刑法
    第38條之1第5項之規定，爰不予以宣告沒收。至本案其餘之
    扣案物，未經本判決敘及者，皆經本院依卷內事證審認與本
    案所涉各罪無涉，尚乏沒收之依據，併此敘明。
據上論斷，應依刑事訴訟法第273條之1第1項、第299條第1項前
段、第300條，判決如主文。
本案經檢察官陳雅譽提起公訴，檢察官劉倍到庭執行職務。　
中　　華　　民　　國　　111 　年　　5 　　月　　19　　日
　　　　　        刑事第八庭    法　官　郭書綺
以上正本證明與原本無異。
如不服本判決應於收受判決後20日內向本院提出上訴書狀，並應
敘述具體理由。其未敘述上訴理由者，應於上訴期間屆滿後20日
內向本院補提理由書(均須按他造當事人之人數附繕本)「切勿逕
送上級法院」。 
　　　　　　　 　　　　　　　　 書記官　蔡忠晏　　　　　
中　　華　　民　　國　　111 　年　　5 　　月　　19　　日
附錄論罪法條全文：
中華民國刑法第210條
偽造、變造私文書，足以生損害於公眾或他人者，處5年以下有
期徒刑。
中華民國刑法第216條
行使第210條至第215條之文書者，依偽造、變造文書或登載不實
事項或使登載不實事項之規定處斷。
中華民國刑法第220條
在紙上或物品上之文字、符號、圖畫、照像，依習慣或特約，足
以為表示其用意之證明者，關於本章及本章以外各罪，以文書論
。
錄音、錄影或電磁紀錄，藉機器或電腦之處理所顯示之聲音、影
像或符號，足以為表示其用意之證明者，亦同。
中華民國刑法第321條
犯前條第一項、第二項之罪而有下列情形之一者，處6月以上5年
以下有期徒刑，得併科50萬元以下罰金：
一、侵入住宅或有人居住之建築物、船艦或隱匿其內而犯之。
二、毀越門窗、牆垣或其他安全設備而犯之。
三、攜帶兇器而犯之。
四、結夥三人以上而犯之。
五、乘火災、水災或其他災害之際而犯之。
六、在車站、港埠、航空站或其他供水、陸、空公眾運輸之舟、
    車、航空機內而犯之。前項之未遂犯罰之。
中華民國刑法第339條
意圖為自己或第三人不法之所有，以詐術使人將本人或第三人之
物交付者，處5年以下有期徒刑、拘役或科或併科50萬元以下罰
金。
以前項方法得財產上不法之利益或使第三人得之者，亦同。
前二項之未遂犯罰之。
中華民國刑法第339條之2
意圖為自己或第三人不法之所有，以不正方法由自動付款設備取
得他人之物者，處3年以下有期徒刑、拘役或30萬元以下罰金。
以前項方法得財產上不法之利益或使第三人得之者，亦同。
前二項之未遂犯罰之。
中華民國刑法第354條
毀棄、損壞前二條以外之他人之物或致令不堪用，足以生損害於
公眾或他人者，處2年以下有期徒刑、拘役或1萬5千元以下罰金
。

附表一：
編號 犯罪事實 主文欄  一 事實欄一所示 詹世宇犯攜帶兇器侵入住宅竊盜罪，處有期徒刑陸月，併科罰金新臺幣伍仟元，有期徒刑如易科罰金，罰金如易服勞役，均以新臺幣壹仟元折算壹日。  二 事實欄二所示 詹世宇犯行使偽造準私文書罪，處有期徒刑參月，如易科罰金，以新臺幣壹仟元折算壹日。  三 事實欄三所示 詹世宇犯詐欺取財罪，處有期徒刑參月，如易科罰金，以新臺幣壹仟元折算壹日。  四 事實欄四所示 詹世宇犯以不正方法由自動付款設備取得他人之物罪，處有期徒刑參月，如易科罰金，以新臺幣壹仟元折算壹日。  五 事實欄五㈠所示 詹世宇犯攜帶兇器侵入住宅竊盜罪，處有期徒刑陸月，併科罰金新臺幣貳萬元，有期徒刑如易科罰金，罰金如易服勞役，均以新臺幣壹仟元折算壹日。  六 事實欄五㈡所示 詹世宇犯攜帶兇器侵入住宅竊盜罪，處有期徒刑陸月，如易科罰金，以新臺幣壹仟元折算壹日。  七 事實欄五㈢所示 詹世宇犯攜帶兇器侵入住宅竊盜罪，處有期徒刑陸月，如易科罰金，以新臺幣壹仟元折算壹日。  八 事實欄五㈣所示 詹世宇犯攜帶兇器侵入住宅竊盜未遂罪，處有期徒刑肆月，如易科罰金，以新臺幣壹仟元折算壹日。  九 事實欄六㈠所示 詹世宇犯攜帶兇器竊盜未遂罪，處有期徒刑參月，如易科罰金，以新臺幣壹仟元折算壹日。  十 事實欄六㈡所示 詹世宇犯攜帶兇器竊盜未遂罪，處有期徒刑參月，如易科罰金，以新臺幣壹仟元折算壹日。 十一 事實欄六㈢所示 詹世宇犯攜帶兇器竊盜未遂罪，處有期徒刑參月，如易科罰金，以新臺幣壹仟元折算壹日。 十二 事實欄七㈠所示 詹世宇犯攜帶兇器侵入住宅竊盜未遂罪，處有期徒刑肆月，如易科罰金，以新臺幣壹仟元折算壹日。 十三 事實欄七㈡所示 詹世宇犯攜帶兇器侵入住宅竊盜未遂罪，處有期徒刑肆月，如易科罰金，以新臺幣壹仟元折算壹日。 十四 事實欄八㈠所示 詹世宇犯攜帶兇器侵入住宅竊盜未遂罪，處有期徒刑肆月，如易科罰金，以新臺幣壹仟元折算壹日。 十五 事實欄八㈡所示 詹世宇犯攜帶兇器侵入住宅竊盜未遂罪，處有期徒刑肆月，如易科罰金，以新臺幣壹仟元折算壹日。 十六 事實欄八㈢所示 詹世宇犯攜帶兇器侵入住宅竊盜未遂罪，處有期徒刑肆月，如易科罰金，以新臺幣壹仟元折算壹日。 十七 事實欄九所示 詹世宇犯攜帶兇器侵入住宅竊盜罪，處有期徒刑陸月，併科罰金新臺幣伍仟元，有期徒刑如易科罰金，罰金如易服勞役，均以新臺幣壹仟元折算壹日。 十八 事實欄十所示 詹世宇犯攜帶兇器侵入住宅竊盜未遂罪，處有期徒刑肆月，如易科罰金，以新臺幣壹仟元折算壹日。 

附表二：
編號 物品名稱、數量 宣告內容  一 噴燈1個 沒收。  二 螺絲起子1把   三  手電筒1個   四 小型瓦斯罐1罐   五 粉色毛巾1條   六 未扣案之犯罪所得共計新臺幣18萬9,200元 沒收，於全部或一部不能或不宜執行沒收時，追徵其價額。